Ali Kashev

Geboortedatum:27-07-2000Nationaliteit:BulgaarseWoonplaats:Utrecht

Website: alikashev.com Email: kasev21@gmail.com



Over mij

Web en software ontwikkelaar gespecialiseerd in front en back-end development. Ervaren met alle stadia van de ontwikkelcyclus voor dynamische projecten. Goed thuis in tal van programmeertalen, zowel web als ontwikkelen van apps. Sterk in projectmanagement en klantrelaties.

Skills en technologieën

- HTML en CSS
- PHP
- JavaScript

- React
- Python
- MySQL

Ervaring

Web ontwikkelaar stage - 2020 tot 2021 Bluebird media, Nieuwegein

• Front-end, Web design, Bootstrap, Wordpress.

Web ontwikkelaar stage - 2021 tot 2022

Stenniz music, Utrecht

• Front en Back-end, PHP OOP, Projectmanagment.

Dennis Renkema tel: 0624715745

Opleiding

vmbo/TL – 2015 tot 2019 Via Nova College, Utrecht

Software ontwikkelaar – 2019 tot 2022 **ICT College, ROC Midden Nederland**, Nieuwegein

Talen

Nederlands: Vloeiend, zowel woord als geschrift. **Turks:** Vloeiend, zowel woord als geschrift. **Engels:** Redelijk, zowel woord als geschrift. **Bulgaars:** Vloeiend, zowel woord als geschrift.

Hobby's

Programmeren, Voetbal kijken/spelen, Fitness, Nieuwe technologieën ontdekken, iets nieuws leren.